臺灣士林地方法院刑事判決
110年度審金訴字第371號
公  訴  人  臺灣士林地方檢察署檢察官郭千瑄
被      告  林聖貿



上列被告因詐欺等案件，經檢察官提起公訴（110 年度偵字第69
24號），被告於本院準備程序中就被訴事實為有罪之陳述，經本
院合議庭裁定由受命法官獨任以簡式審判程序審理後，本院判決
如下：
    主  文
林聖貿犯附表各項編號所示之罪，各處如附表各項編號所示之刑
；應執行有期徒刑壹年陸月。
未扣案之犯罪所得新臺幣參仟參佰元沒收，於全部或一部不能沒
收或不宜執行沒收時，追徵其價額。
    事  實
一、林聖貿係某詐欺集團成員（涉嫌參與犯罪組織部分，由臺灣
    臺北地方法院另案以109年度訴字第778號判決判處罪刑確定
    ），而與真實年籍均不詳自稱「陳品劭」、「陳威宇」、「
    邱于庭」等其他詐欺集團成員共同意圖為自己不法之所有，
    分別基於詐欺取財、洗錢等犯意聯絡，先由不詳詐欺集團成
    員分別透過自不詳管道取得如附表一編號1 至編號5 所示之
    被害人資料，以電話向各被害人謊稱：先前因網路購物所設
    定之付款方式有誤，需要至提款機依指示操作，以解除付款
    設定云云，使如附表一編號1 至編號5 所示之被害人均陷於
    錯誤，遂依該詐欺集團成員指示操作提款機，將如附表一編
    號1 至編號5 所示之個人款項，分別匯入該不詳成員所提供
    如附表一編號1 至編號5 所示之人頭帳戶；與之同時，被告
    則按「陳品劭」指示，於附表二編號1 至編號7 所示之時間
    、地點，持各該人頭帳戶之提款卡，提領前開被害人匯入之
    款項後，將取得之款項透過接應之「陳威宇」轉給「邱于庭
    」再上繳給「陳品劭」，並從中領取所領金額之1%作為報酬
    （以上詳如附表一、附表二所示；被訴詐騙附表一編號6 之
    被害人儲慧文部分，由本院另行諭知不受理；起訴書記載有
    誤部分，均逕行更正如附表）。
二、案經邱惠美、楊語岑、余洧甯、陳英雪、陳雅美等5 名被害
    人（參見附表一編號1 至編號5 ）分別訴由臺北市政府警察
    局士林分局移送臺灣士林地方檢察署檢察官偵查起訴。
    理  由
一、證據能力：
    本件係依簡式審判程序審判之案件，依刑事訴訟法第273 條
    之2 規定，本件之證據調查，不受同法第159 條第1 項、第
    161 條之2 、第161 條之3 、第163 條之1 及第164 條至第
    170 條等規定之限制，先予敘明。
 二、訊據被告林聖貿坦承上揭詐欺取財、洗錢等犯行不諱，核
     與附表一編號1 至編號5 所示之被害人邱惠美、楊語岑、
     余洧甯、陳英雪、陳雅美分別於警詢中指述之被害情節相
     符（偵查卷第35頁、第41頁、第49頁、第57頁、第63 頁）
     ，此外，並有被告至銀行、郵局等處提款之監視錄影畫面
     翻拍照片、如附表所示帳戶之交易明細或自動櫃員機交易
     明細各1 份附卷可稽（偵查卷第77頁至第87頁、第89頁至
     第100 頁），足徵被告前開自白與事實相符，可以採信，
     被告在偵查中坦承：提款卡跟密碼是「陳品劭」用微信指
     示伊到某處拿取，領到的贓款先交給「陳威宇」，「陳威
     宇」再交給「邱于庭」，報酬是提領金額的1%等語（偵查
     卷第117 頁），是被告知悉與之共犯之參與人數至少有3人
     以上一節，並堪認定，綜上所述，本件事證明確，被告犯
     行洵堪認定，應依法論科。
三、核被告所為如附表編號1 至編號5 所示之犯行，均係犯刑法
    第339 條之4 第1 項第2 款之3 人以上詐欺取財罪，及洗錢
    防制法第14條之洗錢罪。被告與「陳品劭」、「陳威宇」、
    「邱于庭」等詐欺集團成員間，就上開5 次犯行間，各有犯
    意聯絡及行為分擔，均為共同正犯。被告之提款行為，既係
    完成前開5 次詐欺犯罪之必要行為，亦屬各次洗錢之著手行
    為，兩罪犯行間有部分重疊，為想像競合犯，應依刑法第55
    條規定，從一重之3 人以上詐欺取財罪處斷。被告共提領、
    轉手5 個被害人受騙之款項，即分別侵害各該被害人之財產
    法益，故其罪數應按被害人之人數計算，論以5 個3 人以上
    詐欺取財罪；前開5 罪，客觀上可以藉各個被害人之受騙情
    節，分開評價，故應分論併罰。爰審酌：1.依臺灣高等法院
    被告前案紀錄表所載，被告現今因參與本案詐欺集團詐騙其
    他被害人之犯行，分別經臺灣臺北地方法院先後以109 年度
    訴字第778 號、110 年度訴字第43號，臺灣新竹地方法院以
    109 年度金訴字第154 號判決分別判處罪刑確定，現在仍在
    服刑當中，顯見其參與此類犯罪，已非一日；2.本案共有5
    名被害人受害，損失之總金額雖高達33萬餘元，惟據被告在
    偵查中所述：其係以提領金額之1%做為報酬等語（偵查卷第
    117 頁），按此推算，被告在本案中約可獲得3300元之不法
    報酬，個人獲利尚屬有限；3.被告犯罪之動機、目的及手段
    ，及其犯後雖坦承全部犯行，惟並未能與本案之5 名被害人
    達成和解；4.被告共犯5 個詐欺罪，該5 罪均係於短暫時間
    內，在同一個詐欺集團之指揮下所犯，法律上雖應分開論罪
    ，惟事實上則有相當之關聯性，故不宜以累加方式定其執行
    刑；5.被告日後服刑時，對刑罰之適應性與教化可能；6.被
    告之年齡智識、生活經驗、家庭與生活及經濟狀況等其他一
    切情狀，分別量處如附件所示之刑，再定其執行刑，以示懲
    儆。
四、沒收追徵：
    被告在本案中約可獲得3300元之不法所得，已見前述，此項
    犯罪所得依刑法第38條之1 第1 項前段、第3 項規定，應予
    沒收，如全部或一部不能沒收或不宜執行沒收時，追徵其價
    額；邱惠美等5 名被害人並得依刑事訴訟法第473 條第1 項
    規定，於裁判確定後1 年內，向檢察官聲請發還已沒收之犯
    罪所得，或給付其變價，併此敘明。
據上論斷，應依刑事訴訟法第273 條之1 第1 項、第299 條第1
項前段，洗錢防制法第14條第1 項，刑法第11條、第28條、第33
9 條之4 第1 項第2 款、第55條、第51條第5 款、第38條之1 第
1 項、第3 項，刑法施行法第1 條之1 第1 項，判決如主文。
本案經檢察官張尹敏到庭執行職務。
中　　華　　民　　國　 110　　年　　10　　月　　19　　日
                  刑事第九庭法  官  陳彥宏  
以上正本證明與原本無異。
如不服本判決，非對於刑事訴訟之判決有上訴時不得上訴，並應
於收受送達後20日內向本院提出上訴書狀，並應敘述具體理由。
其未敘述上訴理由者，應於上訴期間屆滿後20日內向本院補提理
由書（均須按他造當事人之人數附繕本）「切勿逕送上級法院」
。
因疫情而遲誤不變期間，得向法院聲請回復原狀。
                             書記官  李文瑜  
中　　華　　民　　國　　110 　年　　10　　月　　20　　日
論罪法條：
洗錢防制法第2 條
本法所稱洗錢，指下列行為：
一、意圖掩飾或隱匿特定犯罪所得來源，或使他人逃避刑事追訴
    ，而移轉或變更特定犯罪所得。
二、掩飾或隱匿特定犯罪所得之本質、來源、去向、所在、所有
    權、處分權或其他權益者。
三、收受、持有或使用他人之特定犯罪所得。

洗錢防制法第14條
有第二條各款所列洗錢行為者，處七年以下有期徒刑，併科新臺
幣五百萬元以下罰金。
前項之未遂犯罰之。
前二項情形，不得科以超過其特定犯罪所定最重本刑之刑。

刑法第339 條之4
犯第三百三十九條詐欺罪而有下列情形之一者，處一年以上七年
以下有期徒刑，得併科一百萬元以下罰金：
一、冒用政府機關或公務員名義犯之。
二、三人以上共同犯之。
三、以廣播電視、電子通訊、網際網路或其他媒體等傳播工具，
    對公眾散布而犯之。
前項之未遂犯罰之。

   附表（主文部分）
編號 簡要犯罪事實 處罰主文 1 詐騙被害人邱惠美部分（即附表一編號1 部分） 林聖貿犯刑法第三百三十九條之四第一項第二款之三人以上共同詐欺取財罪，處有期徒刑壹年貳月。 2 詐騙被害人楊語岑部分（即附表一編號2 部分） 林聖貿犯刑法第三百三十九條之四第一項第二款之三人以上共同詐欺取財罪，處有期徒刑壹年壹月。 3 詐騙被害人余洧甯部分（即附表一編號3 部分） 林聖貿犯刑法第三百三十九條之四第一項第二款之三人以上共同詐欺取財罪，處有期徒刑壹年壹月。 4 詐騙被害人陳英雪部分（即附表一編號4 部分） 林聖貿犯刑法第三百三十九條之四第一項第二款之三人以上共同詐欺取財罪，處有期徒刑壹年。 5 詐騙被害人陳雅美部分（即附表一編號5 部分）  林聖貿犯刑法第三百三十九條之四第一項第二款之三人以上共同詐欺取財罪，處有期徒刑壹年。 
備註：被訴詐騙被害人儲慧文部分（即起訴書附表一編號6部分 ），由本院另行諭知不受理。 

   附表一：
編號 告訴人 詐騙方式 匯款時間 匯款金額    (新臺幣) 匯入帳戶 1 邱惠美 冒稱網路購物設定錯誤需操作ATM解除分期 109年10月23日17時44分許、46分許、18時39分許 49,987元、49,989元、26,312元 000-0000000000000 2 楊語岑 同上 109年10月23日17時51分許、58分許 29,985元、3萬元 000-000000000000 3 余洧甯 同上 109年10月23日19時7分許、14分許 69,987元、6,234元 000-000000000000 4 陳英雪 同上 109年10月23日19時11分許、17分許 29,987元、8,123元 同上 5 陳雅美 同上 109年10月23日20時39分許 29,989元 同上   6  儲慧文 同上 109年10月23日22時59分許、23時1分許、23時33分許，109年10月24日0時3分許 99,987元、69,123元、30,123元、64123元 000-000000000000 
   
   附表二：
編號 提領時間 提領地點 提領金額 提領帳戶 1 109年10月23日17時49分許、50分許、51分許 臺北市○○區○○路000號新光銀行 2萬元、2萬元、2萬元、2萬元、1萬9千元 000-000000000000 2 109年10月23日18時1分許、2分許、3分許 同上 2萬元、2萬元、1萬9千元 000-000000000000 3 109年10月23日18時38分許、39分許 臺北市○○區○○路000號元大銀行 2萬元、2萬元 同上 註：與本案無關 4 109年10月23日18時49分許、50分許 臺北市○○區○○路000號上海銀行 2萬元、7千元 000-0000000000000 5 109年10月23日19時11分許、12分許、15分許、16分許、17分許、23分許 臺北市○○區○○路000號郵局 2萬元、2萬元、2萬元、2萬元、2萬元、7千元、8千元 000-000000000000   6 109年10月23日19時14分許 同上 2萬元 000-000000000000 註：與本案無關   7 109年10月23日20時43分許、44分許 臺北市○○區○○路000號新光銀行 2萬元、1萬元 000-000000000000   8 109年10月23日23時9分許、23時10分許 臺北市○○區○○路000號國泰世華銀行 10萬元、6萬9千元 000-000000000000